# SOME DESCRIPTIVE TITLE
# Copyright (C) YEAR Free Software Foundation, Inc.
# This file is distributed under the same license as the PACKAGE package.
# FIRST AUTHOR <EMAIL@ADDRESS>, YEAR.
#
msgid ""
msgstr ""
"Project-Id-Version: PACKAGE VERSION\n"
"POT-Creation-Date: 2015-07-28 09:53+0200\n"
"PO-Revision-Date: 2015-10-20 12:15+0000\n"
"Last-Translator: sprint5 <translation5@451f.org>\n"
"Language-Team: Persian "
"<http://weblate.451f.org:8889/projects/tails/report_2012_08/fa/>\n"
"Language: fa\n"
"MIME-Version: 1.0\n"
"Content-Type: text/plain; charset=UTF-8\n"
"Content-Transfer-Encoding: 8bit\n"
"Plural-Forms: nplurals=1; plural=0;\n"
"X-Generator: Weblate 2.4-dev\n"

#. type: Plain text
#, no-wrap
msgid "[[!meta date=\"Thu Sep 6 21:00:16 2012 +0000\"]]\n"
msgstr "[[!meta date=\"پنج‌شنبه ۶ سپتامبر ۲۱:۰۰:۱۶ +۰۰۰۰\"]]\n"

#. type: Plain text
#, no-wrap
msgid "[[!meta title=\"Tails report for August, 2012\"]]\n"
msgstr "[[!meta title=\"گزارش آگوست ۲۰۱۲ تیلز\"]]\n"

#. type: Plain text
msgid ""
"Here is the report of the many things that happened around Tails in August, "
"2012."
msgstr ""
"این گزارش شامل اتفاقات متعددی است که در آگوست ۲۰۱۲ پیرامون تیلز رخ دادند."

#. type: Plain text
msgid ""
"Tails has been started and successfully connected to the Tor network around "
"64.000 times in August. That makes a boot every 41 seconds on average. We "
"know this since Tails checks if a new release is available once the network "
"is connected each boot."
msgstr ""
"تیلز در ماه آگوست حدود ۶۴هزار بار راه‌اندازی و با موفقیت به شبکهٔ تور متصل "
"شد. یعنی به طور متوسط هر ۴۱ ثانیه یک راه‌اندازی تیلز داشتیم. این عدد را می‌"
"دانیم چون هر بار که شبکه پس از یک راه‌اندازی متصل می‌شود تیلز به دنبال نسخه‌ٔ"
" جدید می‌گردد."

#. type: Title =
#, no-wrap
msgid "Releases\n"
msgstr "انتشارها\n"

#. type: Plain text
msgid ""
"Version 0.13 is coming! We have released the first release candidate, along "
"with a [[call for testing|test_0.13-rc1]]."
msgstr ""
"نسخهٔ ۰٫۱۳ نزدیک است! اولین نامزد انتشار و نیز [[درخواستی برای بررسی "
"آن|test_0.13-rc1]] را منتشر کرده‌ایم."

#. type: Plain text
msgid ""
"Unless something nasty happens, Tails 0.13 should be released on September "
"11th."
msgstr "تیلز ۰٫۱۳ باید ۱۱ سپتامبر منتشر شود، مگر اتفاق غیرمنتظره‌ای رخ دهد."

#. type: Title =
#, no-wrap
msgid "Tails summit\n"
msgstr "نشست تیلز\n"

#. type: Plain text
msgid ""
"Seven mighty Tails developers gathered for a ten-day summit, including a day "
"trip to the sea. The meeting was exhausting, inspiring and productive. We "
"have tied up some discussions that had a year long history, made plans for "
"the future, and worked on a few annoying bug fixes and cool hacks."
msgstr ""
"هفت دلاور توسعه‌گر تیلز برای یک نشست ده‌روزه شامل یک سر یک‌روزه به دریا دور "
"هم جمع شدند. این نشست خسته‌کننده، الهام‌بخش و مفید بود. بحث‌هایی که را یک "
"سال به طول انجامیده بودند به سرانجام رساندیم، برای آینده برنامه‌ریزی کردیم و "
"روی رفع چند ایراد آزاردهنده و چند هک جالب کار کردیم."

#. type: Plain text
msgid "So, what happened during Tails summit? (Not in any relevant order.)"
msgstr "در نشست تیلز چه رخ داد؟ (بدون ترتیب مرتبط)"

#. type: Bullet: '* '
msgid "Had an 'About us' go-around."
msgstr "بحثی در مورد «دربارهٔ ما» داشتیم."

#. type: Plain text
#, no-wrap
msgid ""
"* Done a 2D barometer about 'Tails in 3 years', with some questions on\n"
"  the future of Tails.\n"
"* Shared knowledge about what has been done on automated testing so far.\n"
"* Tried to use a forked version of memtest86+ to wipe memory.\n"
"* Started a 'wipe_memory' module for GRUB.\n"
"* Decided to go for OSQA to replace the forum.\n"
"* Rewrote the documentation for new translators.\n"
"* Clarified our roadmap, at least until the 1.0 release.\n"
"* Worked on WhisperBack 1.6, which uses an external, dedicated\n"
"  GnuPG keyring.\n"
"* Finalized the hardware configuration of our future server, lizard, and\n"
"  discussed the basics of the sysadmin work.\n"
"* Finalized and merged the `bugfix/remove_ttdnsd_from_the_loop` branch.\n"
"* Merged the `feature/wireless-regulation` branch.\n"
"* Merged the `feature/precompiled-locales` branch.\n"
"* Started a `feature/do-not-build-the-forum` branch and got it merged.\n"
"* Labelled a bunch of tasks and bugs as \"broken windows\".\n"
"* Designed an amazing release plan.\n"
"* Wrote documentation about \"Tails does no boot\" and created a \"Known\n"
"  issues\" page.\n"
"* Pinged Jake about disabling firewire and the likes.\n"
"* Tried to define meaningful/efficient organisation methods.\n"
"* Created an internal private chatroom for emergencies.\n"
"* Finished some ooold work:\n"
"  - `feature/firewall_lockdown`\n"
"  - `feature/assymetric_gpgApplet` (sic!)\n"
"* Killed some bugs:\n"
"  - `todo/hide_FoxyProxy_unreachable_proxy_message`.\n"
"  - the unusable 'TailsData' volume is now hidden in Nautilus.\n"
"* Done some initial work on `todo/persistence_preset_-_NM_connections`.\n"
"* Created an internal document repository for private stuff.\n"
"* More or less defined our target userbase.\n"
"* Prepared a new contract proposal for sponsor Bravo.\n"
"* Thought through our initial strategy with respect to Tor stream "
"isolation.\n"
"* Drafted a plan for VPN support.\n"
"* Calculated statistics on the state of translations on the website.\n"
"* Created a Twitter account.\n"
"* Designed a plan for advertising test images to more people.\n"
"* Decided to use torbrowser, and have rough plan for the next things to "
"do.\n"
"* Crippled a laptop due to coffee.\n"
"* Outlined what Tails needs from a task manager application.\n"
"* Benchmarked several task managers.\n"
"* Handled conspiranoia about our website.\n"
"* Clarified our position and priorities regarding Tails' network "
"fingerprint,\n"
"  both on the \"local\" side (ISP, local router) and \"remote\" side (Exit "
"node,\n"
"  web server).\n"
"* Decided to accept Bitcoin donations (stay tuned!) but we still do not\n"
"  have the resources to accept cash or Paypal donations.\n"
"* Tried to send a postcard to jvoisin but missed a postal address,\n"
"  *sigh*.\n"
"* Suffered and went to the dentist and suffered again. Now pending.\n"
"* We had a \"food master challenge\".\n"
"* We generated new GnuPG keys and signatures.\n"
"* We tried with limited success to use hardware GnuPG cards.\n"
"* We reported bugs in Vidalia.\n"
"* Did not upload any package to Debian.\n"
"* Researched how to properly fix a minor bug in Vidalia's AppArmor policy.\n"
"  Proposed a plan to upstream AppArmor.\n"
"* Published our Puppet modules.\n"
"* Extracted some more package sources from our Git repository\n"
"  for our future APT repositories.\n"
"* Wrote a collaboration proposal to Reporters without Borders.\n"
"* Answered conspiranoiac forum posts.\n"
"* Saw the years-old Metacity bug fixed in Wheezy.\n"
"* No one got hurt.\n"
"* Did not drink that much, thanks to antibiotics (at least for some of "
"us).\n"
"* We agreed on calling our sponsors 'Alpha', 'Bravo' and so on.\n"
"* We have some preliminary fillings for the next round of the grant\n"
"  proposal from sponsor Charlie.\n"
"* We refined how changes were incorporated into Tails.\n"
"* Decided to switch to a time-based release schedule.\n"
"  Some details have to be sorted out, still.\n"
"* Thought of a plan to improve the tails-greeter GUI and user experience.\n"
"* Discussed tools used for user support, how we handle the workload,\n"
"  how we will.\n"
"* Discussed how we can make paid workers and volunteers (who sometimes are\n"
"  the same persons, really) work together happily.\n"
"* Clarified loooads of development processes so that we avoid the need for "
"a\n"
"  project manager, and know better how to get changes into Tails.\n"
"  Expect us to fill the contribute section of the Tails website with that.\n"
"* Designed \"Release Managers\" and \"Welcome and Annoying Nitpicker\"\n"
"  roles, and scheduled the first shifts.\n"
"* Discussed possibly moving to the `tails.is` domain.\n"
"* Have a list of people to reach for each existing language team or\n"
"  language requests.\n"
"* Wrote a list of what we have done.\n"
"* Wrote that we wrote a list of what we have done.\n"
"* We eventually shut up and went `$HOME`.\n"
"* After some serious drifts we decided not writing anything anymore on\n"
"  the \"done during the summit\" list.\n"
msgstr ""
"* صحبت‌هایی در مورد «تیلز در سه سال آینده» داشتیم با اشاراتی به\n"
"  آیندهٔ تیلز\n"
"* اطلاعاتمان در مورد پیشرفت آزمون خودکار را با هم ردوبدل کردیم.\n"
"* سعی کردیم از یک نسخهٔ منشعب‌شدهٔ memtest86+ برای پاک کردن حافظه استفاده "
"کنیم.\n"
"* یک مدول «wipe_memory» را برای GRUB آغاز کردیم.\n"
"* تصمیم گرفتیم برای جایگزینی انجمن به OSQA کوچ کنیم.\n"
"* مستندات را برای مترجمان جدید بازنویسی کردیم.\n"
"* نقشهٔ راه خود را اقلاً تا انتشار ۱٫۰ شفاف کردیم.\n"
"* روی ویسپربک ۱٫۶ کار کردیم که از یک کی‌رینگ\n"
"مخصوص خارجی GnuPG استفاده می‌کند.\n"
"* پیکربندی سخت‌افزاری سرور آیندهٔ خود یعنی lizard را\n"
"نهایی کرده و در مورد مسائل پایه‌ای کار مدیر سیستم بحث کردیم.\n"
"* شاخهٔ `bugfix/remove_ttdnsd_from_the_loop` را نهایی و ادغام کردیم.\n"
"* شاخهٔ `bugfix/remove_ttdnsd_from_the_loop` را نهایی و ادغام کردیم.\n"
"* شاخهٔ `feature/wireless-regulation` را ادغام کردیم.\n"
"* شاخهٔ `feature/precompiled-locales` را ادغام کردیم.\n"
"* یک شاخهٔ `feature/do-not-build-the-forum` آغاز کرده و آن را ادغام کردیم.\n"
"* به چند ایراد و کار برچسب «ویندوز خراب» زدیم.\n"
"* یک طرح انتشار عالی ساختیم.\n"
"* سندی در مورد «تیلز راه‌اندازی نمی‌شود» نوشتیم و یک صفحهٔ\n"
"«مشکلات شناسایی شده» ایجاد کردیم.\n"
"* از جِیک دربارهٔ غیرفعال کردن فایروایر و امثال آن پرسیدیم.\n"
"* سعی کردیم روش‌های سازمان‌دهی معنی‌دار/موثر را تعریف کنیم.\n"
"* یک اتاق گفتگوی داخلی خصوصی برای موارد اضطراری ایجاد کردیم.\n"
"* بعضی کارهای بسیار قدیمی را تمام کردیم:\n"
"  - `feature/firewall_lockdown`\n"
"  - `feature/assymetric_gpgApplet` (پوف!)\n"
"* چند ایراد را قلع و قمع کردیم:\n"
"  - todo/hide_FoxyProxy_unreachable_proxy_message`.\n"
"  - درایو غیرقابل‌استفادهٔ «TailsData» در ناتیلوس حالا پنهان شده.\n"
"* کمی کار ابتدایی روی `todo/persistence_preset_-_NM_connections` انجام دادیم."
"\n"
"* یک مخزن داخلی مستند برای چیزهای خصوصی ایجاد کردیم.\n"
"* تا حدودی کاربران هدف خود را تعریف کردیم.\n"
"* یک پیشنهاد قرارداد جدید برای اسپانسری براوو آماده کردیم.\n"
"* در مورد راهکرد ابتدایی‌مان در قبال جداافتادگی جریان تور تصمیم گرفتیم.\n"
"* پیش‌نویس طرحی برای پشتیبانی از وی‌پی‌ان را نوشتیم.\n"
"* آمار وضعیت ترجمه‌های تارنما را محاسبه کردیم.\n"
"* یک حساب توییتر ساختیم.\n"
"* طرحی برای تبلیغ تصاویر ایزو برای افراد بیشتر ریختیم.\n"
"* تصمیم گرفتیم از torbrowser استفاده کنیم و طرحی خام برای کارهای بعدی مرتبط "
"داشته باشیم.\n"
"* با قهوه یک لپ‌تاپ را ناکار کردیم.\n"
"* چیزهای مورد نیاز تیلز را از یک ابزار مدیریت وظایف فهرست کردیم.\n"
"* چندین ابزار مدیریت را امتحان کردیم.\n"
"* به توهم‌های توطئه در مورد تارنمای خود رسیدگی کردیم.\n"
"* وضعیت و اولویت‌های خود در قبال اثرانگشت شبکهٔ تیلز را مشخص کردیم، هم در "
"بخش\n"
"«محلی» (ارائه‌دهندهٔ خدمات اینترنتی، مسیریاب محلی) و هم «ریموت» (سرور وب\n"
"گره خروجی».\n"
"* تصمیم گرفتیم کمک‌های مالی از طریق بیت‌کوین را بپذیریم (منتظر باشید!) اما "
"هنوز\n"
"منابع لازم برای پذیرفتن پول نقد یا کمک‌ها از طریق پی‌پل را نداریم.\n"
"* تصمیم گرفتیم یک کارت‌پستال برای jvoisin بفرستیم اما نشانی پستی‌اش\n"
"را گم گردیم.\n"
"* دچار دندان‌درد شدیم و به دندان‌پزشک رفتیم و دوباره دندانمان درد گرفت.\n"
"* یک مسابقهٔ «استاد آشپزی» داشتیم.\n"
"* کلیدها و امضاهای جدید GnuPG ایجاد کردیم.\n"
"* سعی کردیم از کارت‌های سخت‌افزاری GnuPG استفاده کنیم ولی چندان موفق نبودیم."
"\n"
"* ایرادهای موجود در ویدالیا را گزارش کردیم.\n"
"* هیچ بسته‌ای به دبیان آپلود نکردیم.\n"
"* در بخش سیاست‌های آپ‌آرمور ویدالیا گشتیم که چگونه می‌شود یک ایراد جزیی را "
"برطرف کرد.\n"
"پیشنهادی برای آپ‌استریم کردن آپ‌آرمور ارائه کردیم.\n"
"* مدول‌های پاپت خود را منتشر کردیم.\n"
"* منابع بسته‌های بیشتری از مخازن گیت خود برای مخازن اپت آیندهٔ خود استخراج "
"کردیم.\n"
"* یک پیشنهاد همکاری با گزارشگران بدون مرز نوشتیم.\n"
"* به پست‌های توهم‌بار انجمن‌ها پاسخ دادیم.\n"
"* شاهد رفع شدن ایراد چندین‌سالهٔ متاسیتی در Wheezy بودیم.\n"
"* هیچ‌کس آسیب ندید.\n"
"* به خاطر آنتی‌بیوتیک زیاد ننوشیدیم (اقلاً بعضی از ماها)\n"
"* توافق کردیم که اسپانسرهای خود را «آلقا»، «براوو» و غیره بنامیم.\n"
"* باید برای دور بعد اسپانسرمان چارلی اطلاعاتی آماده کنیم.\n"
"* نحوهٔ ایجاد تغییرات در تیلز را بازتعریف کردیم.\n"
"* تصمیم گرفتیم چرخهٔ انتشار را مبتنی بر زمان انجام دهیم\n"
"ولی هنوز برخی جزییات باید مشخص شوند.\n"
"* در مورد طرحی برای بهبود رابط کاربری گرافیکی خوشامدگوی تیلز و تجربهٔ کاربری "
"فکر کردیم.\n"
"* در مورد ابزارهای مورداستفاده برای پشتیبانی از کاربر و رسیدگی به کارهایی که "
"خواهیم داشت\n"
"بحث کردیم.\n"
"* بحث کردیم که چطور می‌توانیم همکاری خوبی بین افراد حقوق‌بگیر و داوطلبان (که "
"گاهی\n"
"هر دو یکی هستند) ایجاد کنیم.\n"
"* روندهای توسعهٔ بسیاری را مشخص کردیم تا نیازی به مدیر پروژه نداشته باشیم\n"
"و بهتر بدانیم که چطور باید در تیلز تغییر ایجاد کنیم.\n"
"منتظر باشید تا آن را در بخش همکاری تارنمای تیلز قرار دهیم.\n"
"* نقش‌های «مدیران انتشار» را مشخص\n"
" و شیفت‌های اول را تعیین کردیم.\n"
"* در مورد احتمال کوچ به نام دامنهٔ «tails.is» بحث کردیم.\n"
"* فهرستی از افراد برای تماس در مورد تیم‌های زبانی موجود\n"
"یا درخواست‌های زبانی ایجاد کردیم.\n"
"* فهرست کارهایی که کردیم را نوشتیم.\n"
"* نوشتیم که فهرست کارهایی که کردیم را نوشتیم.\n"
"* سرآخر دهانمان را بستیم و رفتیم «$HOMEّ».\n"
"* پس از چند پیش‌نویس جدی تصمیم گرفتیم که دیگر فهرست \n"
"«کارهایی که در نشست انجام دادیم» ننویسیم.\n"

#. type: Title =
#, no-wrap
msgid "Outreach and support\n"
msgstr "توسعه و پشتیبانی\n"

#. type: Plain text
msgid ""
"As we would like to get more people to test our release candidates, we "
"decided to experiment with relaying our news on Twitter. You can follow the "
"project at <https://twitter.com/Tails_live>."
msgstr ""
"از آن‌جا که می‌خواهیم افراد بیشتری نامزدهای انتشار ما را امتحان کنند، تصمیم "
"گرفتیم خبرهایمان را روی توییتر منتشر کنیم. می‌توانید پروژه را از "
"<https://twitter.com/Tails_live> دنبال کنید."

#. type: Plain text
msgid ""
"We acknowledge that Twitter is inferior in terms of freedom to many other "
"Internet protocols and tools. But the content is public and will be reserved "
"for announcements. It feels like an acceptable trade-off to spread our "
"information where people read it."
msgstr ""
"قبول داریم که توییتر از نظر آزادی پایین‌تر از بعضی پروتکل‌ها و ابزارهای دیگر "
"اینترنتی است. اما محتوای ما عمومی است و تنها برای اعلان‌ها از توییتر استفاده "
"خواهیم کرد. به نظر می‌رسد استفاده از توییتر بده‌بستان خوبی برای گسترش "
"اطلاعاتمان باشد."

#. type: Plain text
msgid ""
"Again, please note this is not a channel to contact us. We also have no "
"intents to spread on other medias that are dangerous in terms of privacy, "
"control, centralization and censorship. If you want to contact us and hope "
"to get a response, please use the proper communication channels:"
msgstr ""
"لطفاً در نظر داشته باشید که توییتر ما کانالی برای برقراری ارتباط با ما نیست. "
"همچنین قصد نداریم روی ابزارهای دیگری که از نظر حریم خصوصی، کنترل، مرکزی‌سازی "
"و سانسور خطرناک هستند حضور داشته باشیم. اگر قصد تماس با ما دارید و می‌خواهید "
"پاسخی دریافت کنید لطفاً از راه‌های ارتباطی مناسب استفاده کنید:"

#. type: Bullet: ' * '
msgid "the ones for [[public discussions|contribute/talk]],"
msgstr "راه‌های [[بحث‌های عمومی|contribute/talk]],"

#. type: Bullet: ' * '
msgid "the ones for [[private contacts|support/talk]]."
msgstr "راه‌های [[ارتباط خصوصی|support/talk]]."

#. type: Plain text
msgid ""
"We have received 40 reports sent using WhisperBack. Our receiving relay was "
"regularly offline this month due to hardware issue."
msgstr ""
"۴۰ گزارش ایراد ارسال‌شده از ویسپربک دریافت کرده‌ایم. رله‌های دریافتی ما به "
"خاطر مشکلات سخت‌افزاری اکثراً آفلاین بودند."

#. type: Plain text
msgid "The forum received 639 new messages, 73 of them signed by \"Tails\"."
msgstr "انجمن ۶۳۹ پیغام داشت که ۷۳ تای آن‌ها امضای «Tails» داشتند."

#. type: Title =
#, no-wrap
msgid "Code\n"
msgstr "کد\n"

#. type: Plain text
msgid "The following branches that had pending reviews were merged:"
msgstr "این شاخه‌ها که بررسی‌های معلق داشتند ادغام شدند:"

#. type: Bullet: ' * '
msgid "Using precompiled locales."
msgstr "استفاده از کدهای محلی پیش از کامپایل."

#. type: Bullet: ' * '
msgid "Incremental updates."
msgstr "ارتقاهای تدریجی."

#. type: Bullet: ' * '
msgid "Support for live-boot 3.x."
msgstr "پشتیبانی از live-boot 3.x."

#. type: Bullet: ' * '
msgid "WhisperBack 1.6 (see details bellow)."
msgstr "ویسپربک ۱٫۶ (جزییات را در زیر ببینید)."

#. type: Plain text
msgid "Misc fixes and improvements that will show up in 0.13:"
msgstr "رفع ایرادها و پیشرفت‌هایی که در ۰٫۱۳ دیده خواهند شد:"

#. type: Bullet: ' * '
msgid "Fix the System Monitor applet by adding gnome-system-monitor."
msgstr "رفع ایراد برنامک System Monitor با اضافه کردن gnome-system-monitor."

#. type: Bullet: ' * '
msgid "Remove unused variables in htpdate."
msgstr "حذف متغیرهای استفاده‌نشده در htpdate."

#. type: Bullet: ' * '
msgid "Remove residual DHCP DNS settings from resolvconf."
msgstr "حذف تنظیمات DHCP DNS باقیمانده از resolvconf."

#. type: Bullet: ' * '
msgid "Properly handle wireless per-country frequency regulation."
msgstr "رسیدگی درخور قوانین فرکانس‌های بی‌سیم در هر کشور."

#. type: Bullet: ' * '
msgid "Hide the unusable 'TailsData' volume from Nautilus."
msgstr "پنهان کردن درایو غیرقابل‌استفادهٔ «TailsData» از ناتیلوس."

#. type: Bullet: ' * '
msgid ""
"ttdnsd is now out of the default name resolution loop. This should fix hard "
"to track resolution errors."
msgstr ""
"ttdnsd حالا دیگر در چرخهٔ حل نام پیش‌فرض نیست. این مساله باید مشکل خطاهایی "
"که پیدا کردنشان مشکل است را حل کند."

#. type: Bullet: ' * '
msgid "I2P has been updated to 0.9.1."
msgstr "I2P به ۰٫۹٫۱ ارتقاء داده شده‌است."

#. type: Plain text
msgid ""
"The ikiwiki forum is not anymore in the bundled static website. This results "
"in an important build speed improvement."
msgstr ""
"انجمن ikiwiki دیگر در تارنمای دسته‌بندی‌شدهٔ ایستا نیست. این مساله باعث "
"افزایش سرعت ساخت می‌شود."

#. type: Plain text
msgid ""
"A little more progress has been made on building Tails for the next upcoming "
"Debian release (codename Wheezy). See "
"[wheezy](http://git.immerda.ch/?p=amnesia.git;a=shortlog;h=refs/heads/wheezy) "
"branch."
msgstr ""
"پیشرفت بیشتری در ساخت تیلز برای نسخهٔ بعدی دبیان (Wheezy) انجام شد. شاخهٔ "
"[wheezy](http://git.immerda.ch/?p=amnesia.git;a=shortlog;h=refs/heads/wheezy)"
" را ببینید."

#. type: Plain text
msgid ""
"Started work on including Tor 0.2.3. This is targeted at 0.14. See "
"[feature/Tor_0.2.3](http://git.immerda.ch/?p=amnesia.git;a=shortlog;h=refs/heads/feature/Tor_0.2.3)  "
"branch."
msgstr ""
"شروع به کار برای گنجاندن تور ۰٫۲٫۳ کرده‌ایم. هدف رسیدن به تیلز ۰٫۱۴ است. "
"شاخهٔ [feature/Tor_0.2.3](http://git.immerda.ch/?p=amnesia.git;a=shortlog;h=r"
"efs/heads/feature/Tor_0.2.3) را ببینید."

#. type: Plain text
msgid ""
"There is a [possible fix for the pause during the boot "
"process](https://mailman.boum.org/pipermail/tails-dev/2012-August/001524.html)  "
"that probably appeared with Tails 0.12."
msgstr ""
"[راه‌حلی احتمالی برای مشکل مکث در روند "
"راه‌اندازی](https://mailman.boum.org/pipermail/tails-"
"dev/2012-August/001524.html) داریم که احتمالاً در تیلز ۰٫۱۲ ایجادش شده بود."

#. type: Plain text
msgid ""
"Some more sorting has been made in order to retrofit our custom packages in "
"[[our future APT repositories|todo/APT_repository]] and [[remove them from "
"our Git repository|todo/split_Git]]."
msgstr ""
"کارهای بیشتری برای بازجوری بسته‌های اختصاصی ما در [[مخازن اپت آتی "
"ما|todo/APT_repository]] و [[حذف آن‌ها از مخزن گیتمان|todo/split_Git]] انجام "
"شد."

#. type: Plain text
msgid ""
"WhisperBack, our encrypted bug reporting application got a lot of "
"improvements:"
msgstr "ویسپربک، ابزار رمزگذاری‌شدهٔ گزارش ایراد ما پیشرفت‌های بسیاری کرد:"

#. type: Bullet: ' * '
msgid "Load help from the config file instead of hardcoding it"
msgstr "بارگذاری بخش کمک از فایل config به جای هاردکُد کردن آن"

#. type: Bullet: ' * '
msgid "Sanitize debugging info"
msgstr "مرتب کردن اطلاعات رفع ایرادها"

#. type: Bullet: ' * '
msgid ""
"L10n: import translations for Arabic, Czech Spanish, Euskera, French, Dutch, "
"Polish, Portuguese and Russian"
msgstr ""
"L10n: ترجمه‌های مهم عربی، اسپانیایی، چکی، باسکی، فرانسوی، هلندی، آلمانی، "
"پرتغالی و روسی"

#. type: Bullet: ' * '
msgid "Improve UI especially for small screens"
msgstr "بهبود رابط کاربری به خصوص برای صفحه‌‌نمایش‌های کوچک"

#. type: Bullet: ' * '
msgid "Use a dedicated GnuPG keyring"
msgstr "استفاده از یک کی‌رینگ خاص GnuPG"

#. type: Title =
#, no-wrap
msgid "On-going discussions\n"
msgstr "بحث‌های دنباله‌دار\n"

#. type: Plain text
msgid ""
"[Deactivate PCMCIA, ExpressCard and "
"Firewire?](https://mailman.boum.org/pipermail/tails-dev/2012-August/001444.html)"
msgstr ""
"[غیرفعال کردنPCMCIA، ExpressCard و "
"فایروایر؟](https://mailman.boum.org/pipermail/tails-"
"dev/2012-August/001444.html)"

#. type: Plain text
msgid ""
"[How to deal with roadmap and broken "
"windows?](https://mailman.boum.org/pipermail/tails-dev/2012-August/001453.html)"
msgstr ""
"[چگونگی رسیدگی به نقشهٔ راه و پنجره‌های "
"شکسته؟](https://mailman.boum.org/pipermail/tails-dev/2012-August/001453.html)"

#. type: Plain text
msgid ""
"[Allow to access other systems in the local "
"network?](https://mailman.boum.org/pipermail/tails-dev/2012-August/001487.html)"
msgstr ""
"[اجازهٔ دسترسی داشتن به سیستم‌های دیگر در یک شبکهٔ "
"محلی؟](https://mailman.boum.org/pipermail/tails-dev/2012-August/001487.html)"

#. type: Plain text
msgid ""
"[Disabling the 'PC "
"speaker'?](https://mailman.boum.org/pipermail/tails-dev/2012-August/001504.html)"
msgstr ""
"[غیرفعال کردن «بلندگوی رایانه»؟](https://mailman.boum.org/pipermail/tails-"
"dev/2012-August/001504.html)"

#. type: Plain text
msgid ""
"[Call for review of plans for stream "
"isolation](https://mailman.boum.org/pipermail/tails-dev/2012-August/001532.html)"
msgstr ""
"[درخواست بررسی طرح‌ها برای جداسازی استریم](https://mailman.boum.org/pipermail"
"/tails-dev/2012-August/001532.html)"

#. type: Title =
#, no-wrap
msgid "Documentation and website\n"
msgstr "مستندسازی و تارنما\n"

#. type: Plain text
msgid ""
"Pages in the 'Documentation' section now link from one page to the next "
"inside a same section, thanks to the new trail plugin for Ikiwiki."
msgstr ""
"صفحه‌های بخش «مستندسازی» حالا با استفاده از برنامک جدید Ikiwiki به صفحهٔ "
"بعدی همان بخش پیوند می‌شوند."

#. type: Plain text
msgid ""
"[Update the Windows documentation to use MD5 Reborned "
"Hasher](https://mailman.boum.org/pipermail/tails-dev/2012-August/001407.html)  "
"instead of the obsolete CheckIt."
msgstr ""
"[ارتقای مستندسازی ویندوز برای استفاده از MD5 Reborned "
"Hasher](https://mailman.boum.org/pipermail/tails-dev/2012-August/001407.html)"
" به جای CheckIt از رده خارج."

#. type: Plain text
msgid "[[Many improvements to the guide for translators|contribute/how/translate]]."
msgstr "[[پیشرفت‌های بسیار در راهنمای مترجمان|contribute/how/translate]]."

#. type: Plain text
msgid ""
"Clarify some steps in the [[release process|contribute/release_process]].  "
"Document better how to release Tails custom packages."
msgstr ""
"بعضی مراحل در [[روند انتشار|contribute/release_process]] را شفاف کردیم. "
"چگونگی انتشار بسته‌های اختصاصی تیلز را بهتر مستندسازی کردیم."

#. type: Plain text
msgid "Update [[!tails_roadmap desc=\"the roadmap page\"]]."
msgstr "به‌روزرسانی [[!tails_roadmap desc=\"the roadmap page\"]]."

#. type: Title =
#, no-wrap
msgid "Translations\n"
msgstr "ترجمه‌ها\n"

#. type: Plain text
msgid ""
"Some important work was done to translate more of our website to Portuguese, "
"16% more of its strings got translated during this month."
msgstr ""
"کارهای مهمی برای ترجمه بخش‌های بیشتری از تارنما به پرتغالی انجام شده و "
"۱۶درصد پیشرفت در ترجمهٔ رشته‌ها در این ماه داشته‌ایم."

#. type: Plain text
msgid ""
"We also received many patches for our custom programs in Russian, Arabic, "
"and Farsi."
msgstr ""
"همچنین بسته‌های بسیاری برای برنامه‌های اختصاصی خود به روسی، عربی و فارسی "
"دریافت کردیم."

#. type: Title =
#, no-wrap
msgid "Funding\n"
msgstr "جذب سرمایه\n"

#. type: Plain text
msgid ""
"We sent a proposal to sponsor *Bravo* about funding developers for October "
"and November to work on our user support channels, documentation and "
"hardware support."
msgstr ""
"پیشنهادی به اسپانسر *براوو* در مورد کمک مالی به توسعه‌دهندگانمان در ماه‌های "
"اکتبر و نوامبر برای کار روی کانال‌های پشتیبانی از کاربر، مستندسازی و "
"پشتیبانی سخت‌افزاری ارائه دادیم."
